【裁判字號】    99,上易,905
【裁判日期】    991109
【裁判案由】    違反性騷擾防治法
【裁判全文】
臺灣高等法院臺中分院刑事判決         99年度上易字第905號
上  訴  人
即  被  告  甲○○
選任辯護人  徐正安律師
上列上訴人因違反性騷擾防治法案件，不服臺灣苗栗地方法院99
年度易字第27號，中華民國99年4月20日第一審判決（起訴案號
：臺灣苗栗地方法院檢察署98年度偵續字第58號），提起上訴，
本院判決如下：
    主  文
上訴駁回。
甲○○緩刑貳年。
    事實及理由
一、本案經本院審理結果，認第一審以上訴人即被告甲○○（下
    稱被告）犯性騷擾防治法第25第1項之意圖性騷擾，乘人不
    及抗拒而為擁抱及觸摸其臀部之行為罪，判處有期徒刑4月
    ，並諭知易科罰金之折算標準，其認事用法及量刑均無不當
    ，應予維持，並引用第一審判決書記載之事實、證據及理由
    （如附件）。
二、被告上訴意旨略以：(一)告訴人甲女若受被告騷擾而向其同
    事林○○哭訴，當時既有同事在場，何以不立即報警，或糾
    眾找被告要求公道？又事後為何仍單獨前往被告公司請款？
    告訴人之指訴顯違常情，不足為被告不利之認定。(二)被告
    與告訴人甲女間確有因菸酒銷售發生糾紛，不排除係告訴人
    誣陷之可能。(三)請求傳訊證人丁○○、丙○○，並對告訴
    人甲女測謊等情。
三、經查：
(一)告訴人於98年4月18日遭被告性騷擾之後，因情緒低落，向
    其同事哭訴，且仍有業務尚待處理，而於情緒平復後，始於
    同年月20日前往報案。而糾眾索討公道，縱能宣洩一時情緒
    ，或亦有人為之，但此非如報案處理之正途，尚難因告訴人
    不循此道，即指有違常情。另告訴人事後前往被告店內請款
    ，據其陳稱：「被告對我騷擾以後，我又回超商收貨款，因
    為超商是開放的空間，老闆娘也在那裡，被告再怎麼大膽，
    他也不敢做出不禮貌的舉動。」、「因為他已經有兩箱香煙
    的錢沒有給我，還有之前的貨款，總共四箱香煙的貨款，共
    新台幣（下同）113060元，沒有收到會被公司罵。」等語(
    本院卷第32頁反面、原審卷第56頁)；是告訴人當日又單獨
    回去找被告請款，自有其業務上之需要，亦無再被騷擾的可
    能，尚合常理。
(二)有關告訴人促銷紅酒或香菸售價之事，縱曾與被告發生爭議
    ，證人丁○○並稱：伊曾目睹告訴人與被告就七星牌香菸之
    售價，每條是否540元有所討論等語(本院卷第48頁-第49頁)
    ；但此種討價還價之情形，在商場上亦屬常見，尚難據此而
    推論告訴人有誣陷被告的可能，此業經原判決於理由中論述
    甚詳。
(三)被告另聲請傳喚證人丙○○，證明「98年4月18日該證人與
    林○○前往大湖自由聯盟超市之經過」情形，並對告訴人測
    謊一節(本院卷第12頁)，本院認為本案被告之犯罪事實，已
    臻明確，該等證據尚無調查之必要，併此敘明。
四、被告上訴意旨所指各節，尚不足以動搖原審判決認定犯罪事
    實及量刑之基礎。被告之上訴，為無理由，應予駁回。查被
    告前未曾受有期徒刑以上刑之宣告，有臺灣高等法院被告前
    案紀錄表可稽，此次一時衝動，觸犯刑典，現與告訴人已達
    成和解，賠償告訴人366000元，有和解協議書影本可稽(見
    本院卷34頁封存袋)，並經告訴人陳明在卷(本院卷第33頁反
    面、第49頁反面)，被告經此偵審程序及罪刑之宣告後，應
    知所警惕，而無再犯之虞，本院認其所受之宣告刑，以暫不
    執行為適當，爰依刑法第74條第1項第1款規定，宣告緩刑二
    年，以啟自新。
據上論斷，應依刑事訴訟法第373條、第368條，刑法第74條第1
項第1款，判決如主文。
本案經檢察官乙○○到庭執行職務。
中    華    民    國    99    年    11    月    9    日
            刑事第十一庭  審判長法  官  郭  同  奇
                                法  官  陳  慧  珊
                                法  官  洪  曉  能
以上正本證明與原本無異。
不得上訴。
                                書記官  林  明  冬

中    華    民    國    99    年    11    月    9    日

附錄本案論罪科刑法條全文：
性騷擾防治法第25條第1項：
意圖性騷擾，乘人不及抗拒而為親吻、擁抱或觸摸其臀部、胸部
或其他身體隱私處之行為者，處2 年以下有期徒刑、拘役或科或
併科新臺幣10萬元以下罰金。

司法院資訊處製作；財團法人民間司法改革基金會備份。
